【裁判字號】    97,審訴,3494
【裁判日期】    970930
【裁判案由】    毒品危害防制條例
【裁判全文】
臺灣高雄地方法院刑事判決            97年度審訴字第3494號
公  訴  人  臺灣高雄地方法院檢察署檢察官
被      告  乙○○
指定辯護人  本院公設辯護人黃秋葉
上列被告因毒品危害防制條例案件，經檢察官提起公訴（97年度
毒偵字第5715號），本院合議庭裁定由受命法官獨任依協商程序
審理，判決如下：
    主  文
乙○○施用第一級毒品，累犯，處有期徒刑玖月。扣案如附表所
示之物沒收。
    事實及理由
一、本件犯罪事實及證據，除犯罪事實「又因施用毒品、竊盜等
    案件，經法院分別判處有期徒刑7 月、3 月確定，再經減刑
    後，合併應執行有期徒刑4 月15日，甫於96年10月25日縮刑
    期滿執行完畢」更正為「又因竊盜、詐欺案件，經本院以94
    年度易字第468 號判決、95年度簡字第5207號判決，分別判
    處有期徒刑7 月、4 月確定，並經本院以95年度聲字第4973
    號裁定，定應執行刑為有期徒刑9 月；復因竊盜案件，經本
    院以95年度簡字第6483號判決，判處有期徒刑3 月確定；另
    因竊盜、毒品危害防制條例案件，經本院以95年度簡字第66
    72號判決、96年度訴字第97號判決，分別判處有期徒刑3 月
    、7 月確定，並經本院以96年度聲減字第3672號裁定予以減
    刑，並定應執行刑為有期徒刑4 月又15日，上開案件接續執
    行，於96年10月25日執行完畢」；「以將海洛因摻水稀釋後
    」更正為「以將海洛因摻食鹽水稀釋後」；「並扣得注射針
    筒1 支、殘渣袋1 個、食鹽水空瓶1 個等物」更正為「並扣
    得其所有之如附表所示之物」；證據部分補充「被告乙○○
    於本院審理中之自白」外，餘均引用檢察官起訴書之記載，
    如附件。
二、本件被告業已認罪，並經辯護人協助下與檢察官於審判外達
    成協商之合意，渠等合意內容為：被告願受科刑範圍如主文
    所載。經核被告所為，係犯毒品危害防制條例第10條第1 項
    之施用第一級毒品罪，且上開協商合意內容，並無刑事訴訟
    法第455 條之4 第1 項所列不得認罪協商之情形，本件既經
    檢察官聲請改依協商程序而為判決，本院爰不經言詞辯論，
    於協商合意範圍內為協商判決。
三、應適用之法條：刑事訴訟法第455 條之4 第2 項、第455 條
    之8 、第454 條第2 項，毒品危害防制條例第10條第1 項，
    刑法第11條前段、第47條第1 項、第38條第1 項第2 款。
四、本判決除有刑事訴訟法第455 條之4 第1 項第1 款、第2 款
    、第4 款、第6 款、第7 款所定情形之一，或違反同條第2
    項規定者外，不得上訴。
本案經檢察官陳麗琇到庭執行職務。
中    華    民    國    97    年    9     月    30    日
                  刑事第七庭    法  官  陳君杰
以上正本證明與原本無異。
如不服本判決，應於判決送達後10日內，向本院提出上訴狀。
中    華    民    國    97    年    9     月    30    日
                                書記官  李承悌
附錄本判決論罪科刑法條全文：
毒品危害防制條例第10條第1項
施用第一級毒品者，處6 月以上5 年以下有期徒刑。
附表：
┌──┬────────────────────────┬──┐
│編號│扣案物                                          │數量│
├──┼────────────────────────┼──┤
│ 1  │注射針筒（供施用海洛因）                        │1 支│
├──┼────────────────────────┼──┤
│ 2  │包裝袋（供包裝施用之海洛因）                    │1 只│
├──┼────────────────────────┼──┤
│ 3  │食鹽水空瓶（供盛裝摻入海洛因以一同施用之食鹽水）│1 個│
└──┴────────────────────────┴──┘
附件：
臺灣高雄地方法院檢察署檢察官起訴書
                                    97年度毒偵字第5715號
    被      告  乙○○  男  33歲（民國○○年○月○○日生）
                        住高雄縣大寮鄉○○街17號
                        國民身分證統一編號：Ｚ000000000號
上列被告因違反毒品防制條例案件，已經偵查終結，認應提起公
訴，茲將犯罪事實及證據並所犯法條分敘如下：
         犯罪事實
一、乙○○前因施用毒品案件，經法院裁定命入戒治處所施以強
    制戒治，於民國92年7月19日強制戒治期滿；於強制戒治期
    滿後5年內，又因施用毒品、竊盜等案件，經法院分別判處
    有期徒刑7月、3月確定，再經減刑後，合併應執行有期徒刑
    4月15日，甫於96年10月25日縮刑期滿執行完畢。仍不知悔
    改，復基於施用第一級毒品海洛因之犯意，於97年6月24日8
    時35許分許，在高雄縣大寮鄉○○街163巷產業道路，以將
    海洛因摻水稀釋後，再用針筒注射方式，施用第一級毒品海
    洛因1次。嗣於97年6月24日8時40分許，在上址為警當場查
    獲，並扣得注射針筒1支、殘渣袋1個、食鹽水空瓶1個等物
    ，經採集尿液送驗後，結果呈海洛因代謝物之嗎啡陽性反應
    。
二、案經高雄縣政府警察局六龜分局報告偵辦。
             犯罪事實
一、證據清單及待證事實
    ┌──┬───────────┬───────────────────┐
    │編號│   證 據 名 稱        │        待    證    事    實          │
    ├──┼───────────┼───────────────────┤
    │  一│被告乙○○之自白      │被告坦承於上揭時、地，施用第一級毒品海│
    │    │                      │洛因之事實。                          │
    ├──┼───────────┼───────────────────┤
    │  二│高雄縣政府警察局六龜分│證明被告於上揭時、地，施用第一級毒品海│
    │    │局扣押筆錄暨扣押物品目│洛因之事實。                          │
    │    │錄表、現場照片、尿液採│                                      │
    │    │證檢驗對照表、臺灣檢驗│                                      │
    │    │科技股份有限公司濫用藥│                                      │
    │    │物尿液檢驗報告（檢體編│                                      │
    │    │號：六警0038號）      │                                      │
    ├──┼───────────┼───────────────────┤
    │    │本署刑案資料查註紀錄表│證明被告於強制戒治期滿後，5年內再犯施 │
    │  三│、全國施用毒品案件紀錄│用毒品案件之事實。                    │
    │    │表                    │                                      │
    └──┴───────────┴───────────────────┘
二、核被告所為，係犯毒品危害防制條例第10條第1項施用第一
    級毒品罪嫌。被告於有期徒刑執行完畢後5年內，故意再犯
    本件有期徒刑以上之罪，為累犯，請依法加重其刑。扣案之
    上開物品，為被告所有供犯本罪所用之物，請依刑法第38條
    第3項、第1項第2款宣告沒收。
三、依毒品危害防制條例第23條第2項、刑事訴訟法第251條第1
    項提起公訴。
  此  致
臺灣高雄地方法院
中    華    民    國    97    年    7     月    21    日
                              檢  察  官   甲○○
上正本證明與原本無異
中    華    民    國    97    年    8     月    4     日
                              書  記  官   朱美芳
所犯法條：
毒品危害防制條例第10條
施用第一級毒品者，處 6 月以上 5 年以下有期徒刑。
施用第二級毒品者，處 3 年以下有期徒刑。


司法院資訊處製作；財團法人民間司法改革基金會備份。
